# 新收入准则下收入确认时间

提问人：那片天空 05020502 时间：2020-11-18 11:33:07
甲公司在销售合同（一般制造设备）：（ 1 ）约定自交付后损毁、灭失等风险由客户公司承担；（ 2 ）同时又约定客户全部支付对价前，设备所有权归属于甲公司。在新的收入准则下，上述业务确认收入时点？

回答人：chenyiwei
新收入准则以控制权转移作为收入确认的主要考虑因素。其中，“取得相关商品控制权，是指能够主导该商品的使用并从中获得几乎全部的经济利益”。同时准则第十三条给出了判断控制权转移时应考虑的主要因素。
一般理解，存货实物的毁损灭失风险的转移，以及法律上所有权的转移，在判断控制权转移时都要考虑，但都是比较次要的考虑因素，更关注的问题是客户能否主导其使用或处置，由使用或处置产生的经济利益是否绝大部分或全部归属于客户，公允价值变动的风险和收益是否归属于客户等。